Inventaris van het archief van het Bisdom Rotterdam, ca. 1850-1971
Nationaal Archief, Den Haag
- Reglement van de RK voetbalvereniging VVL te Lewedorp., 1934; 2072; 1 omslag
- Contract opgesteld door het bestuur van het Wit-Gele kruis te Volendam en de Congregatie der Zusters Dominicanessen van de H.Catherina van Senen te Voorschoten inzake wijkverpleging. Met bijlagen., 1946; 2073; 1 omslag
- Stukken betreffende het Sint Josephgesticht te Haarlem, een tehuis voor meisjes., 1885-1888, 1915, 1920-1923, 1926; 2074; 1 omslag
- Begrotingen van de RK vereniging van meisjes Sint Martha, afdeling Haarlem voor 1926 en 1928, 2075; 1 omslag
- Begroting van de Kleine Theresia Stichting voor 1928., 2076; 1 stuk
- Rekening der vereniging van het H.Sacrament afdeling Haarlem voor 1927, 1928; 2077; 1 stuk
- Stukken betreffende de Sint Vincentius vereniging en Sint Aloysius Stichting tehuizen voor jeugdige veroordeelden., 1898, 1904, 1906; 2078; 1 omslag
- Stukken betreffende Missie-aktiviteiten., 1913, 1920-1927, 1932, 1937-1938; 2079; 1 omslag
- Statuten van de provinciale bond het Zeeuwse Wit-Gele kruis. Met bijlagen., 1931; 2080; 1 omslag
- Statuten van de RK vereniging ziekenverpleging Sint Lieven te Zierikzee. Met bijlagen., 1920; 2081; 1 omslag
- Statuten der vereniging het Wit-Gele kruis, RK vereniging voor volksgezondheid en ziekenverpleging te Kwadendamme., 1927; 2082; 1 omslag
- Statuten van de Maria vereniging (drankbestrijdster) te Bovenkerk. Met bijlagen., 1916-1917; 2083; 1 omslag
- Statuten van de vereniging het Wit-Gele kruis, RK vereniging voor volksgezondheid en ziekenverpleging te 's-Heerenbroek. Met bijlagen., 1928; 2084; 1 omslag
- Stukken betreffende het diocesaan-missiesecretariaat inzake het bisdom Hyderabad in West-Pakistan., 1971; 2085; 1 omslag
- Stukken betreffende het pastoraal centrum van het bisdom Haarlem., 1967-1968; 2086; 1 omslag
- Stukken betreffende het Diocasaan Pastoraal Centrum Utrecht inzake werkgroep voor de pastorale gespreksgroepen., 1967-1968; 2087; 1 omslag
- Stukken betreffende pastorale gesprekken in het bisdom 's-Hertogenbosch in het kader van het Pastoraal Concilie., 1968-1969; 2088; 1 omslag
- Stukken betreffende pastorale gesprekken in het bisdom Roermond in het kader van het Pastorale Concilie., 1967-1968; 2089; 1 omslag
- Brochure meewerken aan het herstel der eenheid, gespreksstof aangeboden aan de gespreksgroepen in het kader van het Pastorale Concilie der Nederlandse Kerkprovincie., 1968; 2090; 1 deel
- Stukken betreffende de ontwikkelingssamenwerking inzake kerken, onderwijs, bedrijfsleven, pers en politiek., 1969; 2091; 1 omslag
- Notulen van het algemeen bestuur van de Nederlandse Televisiestichting (NTS) van 11 februari 1955., 2092; 1 deel
- Bulletin met teksten van de theologische etherleergang van de NCRV. Met bijlagen., 1964; 2093; 1 omslag
- Circulaire houdende een instructief liturgisch massa-spel over de H.Mis, "Het Paasmaal des Heren", z.j.; 2094; 1 stuk
- Stukken betreffende Oostpriesterhulp een overzicht van de documentatie van het propagandabureau Oostpriesterhulp Nederland., 1964; 2095; 1 omslag
- Bouwtekeningen van de verbouwing van de panden op het Emmaplein 3 en 4 te Rotterdam., 1956-1957; 2096; 1 omslag
- Bouwtekeningen van de RK jongensschool te Anmstelveen., 1956; 2097; 1 stuk
- Lijsten houdende namen van parochiekerken, die sinds de oprichting van het bisdom gewijd zijn. Met bijlagen., 1956-1965; 2098; 1 omslag
- Register houdende gegevens van de bewoners van het Sint Jacobus gesticht te Roelofarendsveen., 1955-1964; 2099; 1 deel
- Register houdende gegevens van de bewoners van het Sint Joseph-pension te Alphen a/d Rijn., 1955-1966; 2100; 1 deel
- Register houdende gegevens van de bewoners(sters) van het Sint Antonius rustoord te Langeraar., 1955-1964; 2101; 1 deel
- Register houdende gegevens van de bewoners(sters) van huize H.Hart van Jezus te Nieuwkoop., 1955-1964; 2102; 1 deel
- Registers houdende gegevens van de bewoners(sters) van het Sint Joseph-instituut te Bodegraven., 1936-1943, 1946-1964; 2103; 1 omslag
- Register houdende gegevens van de bewoners(sters) van het Sint Petrus gesticht te Berkel (Z-H)., 1940-1943, 1946-1963; 2104; 1 omslag
- Register houdende gegevens van de bewoners(sters) van 's-Cenakel te Delft., 1955-1964; 2105; 1 deel
- Register houdende gegevens van de bewoners(sters) van het Mariaklooster te Den Hoorn., 1955-1964; 2106; 1 deel
- Register houdende gegevens van de bewoners(sters) van Huize Monica te Delft., 1964; 2107; 1 deel
- Register houdende gegevens van de bewoners(sters) van het Sint Stamislaucollege te Delft., 1955-1964; 2108; 1 deel
- Register houdende gegevens van de bewoners(sters) van Huize Sint Vencentius te Delft., 1955-1964; 2109; 1 deel
- Register houdende gegevens van de bewoners(sters) van het RK jongensweeshuis te Delft., 1952-1954; 2110; 1 deel
- Register houdende gegevens van de bewoners(sters) van het college Sint Redemptorist te Rotterdam., 1936-1943; 2111; 1 deel
- Register houdende gegevens van de bewoners(sters) van Huize Amstelwijck te Dordrecht., 1958-1964; 2112; 1 deel
- Register houdende gegevens van de bewoners(sters) van Huize Bonaventura te Dordrecht., 1962-1964; 2113; 1 deel
- Register houdende gegevens van de bewoners(sters) van het RK Lyceum voor meisjes te Rotterdam., 1936-1943, 1946-1954; 2114; 1 omslag
- Register houdende gegevens van de bewoners(sters) van het klooster van de Zusters van OLV van Amersfoort te Dordrecht., 1955-1964; 2115; 1 deel
- Register houdende gegevens van de bewoners(sters) van Huize Sterre der Zee te Dordrecht., 1955-1964; 2116; 1 deel
- Register houdende gegevens van de bewoners(sters) van het klooster Vrouwen van Bethanie te Dordrecht., 1961-1964; 2117; 1 deel
- Register houdende gegevens van de bewoners(sters) van Huize Sint Clara te Gorinchem., 1958-1964; 2118; 1 deel
- Register houdende gegevens van de bewoners(sters) van het klooster HH Martelaren te Gorinchem., 1958-1964; 2119; 1 deel
- Register houdende gegevens van de bewoners(sters) van het Julia Internaat te Zwijndrecht., 1955-1964; 2120; 1 deel
- Register houdende gegevens van de bewoners(sters) van het Retraitehuis De Thabor en H.Sacramentskapel te Rotterdam., 1936-1943, 1954; 2121; 1 omslag
- Register houdende gegevens van de bewoners(sters) van het klooster Mariensterre te Gouda., 1962-1964; 2122; 1 deel
- Register houdende gegevens van de bewoners(sters) van het gesticht Sint Catharina van Siena te Haastrecht., 1955-1964; 2123; 1 deel
- Register houdende gegevens van de bewoners(sters) van het klooster Sint Gabriel te Haastrecht., 1936-1944, 1946-1954, 1955-1964; 2124; 1 omslag
- Register houdende gegevens van de bewoners(sters) van de Sint Jacob-stichting te Oudewater., 1955-1964; 2125; 1 deel
- Register houdende gegevens van de bewoners(sters) van het Sint Franciscusgesticht te Oudewater., 1955-1964; 2126; 1 deel
- Register houdende gegevens van de bewoners(sters) van het pensionaat Sint Joseph te Woerden., 1955-1964; 2127; 1 deel
- Register houdende gegevens van de bewoners(sters) van het Minderbroedersklooster te Woerden., 1955-1964; 2128; 1 deel
- Register houdende gegevens van de bewoners(sters) van de Sint Franciscus stichting en ziekenhuis Ope Dei te Woerden., 1955-1964; 2129; 1 deel
- Register houdende gegevens van de bewoners(sters) van Huize Maria Hulp de Christenen te Schoonhoven., 1955-1964; 2130; 1 deel
- Register houdende gegevens van de bewoners(sters) van het Sint Aloysiusgesticht te 's-Gravenhage., 1949-1954; 2131; 1 deel
- Register houdende gegevens van de bewoners(sters) van Huize Sint Angela te 's-Gravenhage., 1939-1943, 1946-1954; 2132; 1 omslag
- Register houdende gegevens van de bewoners(sters) van de Sint Anna stichting te 's-Gravenhage., 1936-1943; 2133; 1 deel
- Register houdende gegevens van de bewoners(sters) van Maris Stella te Scheveningen., 1946-1954; 2134; 1 deel
- Register houdende gegevens van de bewoners(sters) van de Sint Antoniushove te Voorburg., 1936-1943, 1946-1954; 2135; 1 omslag
- Register houdende gegevens van de bewoners(sters) van de RK weeshuizen te Rotterdam., 1936-1943, 1946-1954; 2136; 1 omslag
- Register houdende gegevens van de bewoners(sters) van de Sint Jacobstichting te Wassenaar., 1936-1943, 1946-1954; 2137; 1 omslag
- Register houdende gegevens van de bewoners(sters) van Huize Vredeoord RK vereniging ter bescherming van meisjes te Rotterdam., 1955, 1957-1961; 2138; 1 deel
- Register houdende gegevens van de bewoners(sters) van de Sint Josephstichting te 's-Gravenhage., 1953-1954; 2139; 1 deel
- Register houdende gegevens van de bewoners(sters) van het Sint Mariagesticht te 's-Gravenhage., 1937-1943; 2140; 1 deel
- Register houdende gegevens van de bewoners(sters) van het pension Sint Maria te 's-Gravenhage., 1946-1954; 2141; 1 deel
- Register houdende gegevens van de bewoners(sters) van Mater Dei te 's-Gravenhage., 1946-1954; 2142; 1 deel
- Register houdende gegevens van de leerlingen van het RK meisjeslyceum te 's-Gravenhage., 1938-1943; 2143; 1 deel
- Register houdende gegevens van de bewoners(sters) van het Sint Thomasklooster te 's-Gravenhage., 1954; 2144; 1 deel
- Register houdende gegevens van de bewoners(sters) van het huis De Voorzienigheid te Scheveningen., 1936-1943, 1946-1954; 2145; 1 omslag
- Register houdende gegevens van de bewoners(sters) van het RK Gymnasium en HBS te Rotterdam., 1936-1943; 2146; 1 deel
- Register houdende gegevens van de bewoners(sters) van het Sint Willibrordusgesticht te 's-Gravenhage., 1936-1943, 1953-1955; 2147; 1 omslag
- Register houdende gegevens van de bewoners(sters) van Huize Callao te Katwijk aan de Rijn., 1955-1964; 2148; 1 deel
- Register houdende gegevens van de bewoners(sters) van het missie college Sint Willibrordus te Katwijk aan de Rijn., 1936-1942, 1955-1964; 2149; 1 omslag
- Register houdende gegevens van de bewoners(sters) van het klooster der zrs.Dominicanessen van het Allerheiligen Sacrament van Nijmegen te Leiden., 1962-1964; 2150; 1 deel
- Register houdende gegevens van de bewoners(sters) van het Sint Cuneragesticht te Leiden., 1936-1943, 1946-1954; 2151; 1 omslag
- Register houdende gegevens van de bewoners(sters) van het Sint Elisabethziekenhuis te Leiden., 1936-1943, 1946-1964; 2152; 1 omslag
- Register houdende gegevens van de bewoners(sters) van de RK HBS te Leiden., 1936-1943; 2153; 1 deel
- Register houdende gegevens van de bewoners(sters) van het Sint Liduinahuis te Leiden., 1936-1943, 1946-1954, 1955-1964; 2154; 1 omslag
- Register houdende gegevens van de bewoners(sters) van de Margaretha Cortonastichting te Leiden., 1955-1964; 2155; 1 deel
- Register houdende gegevens van de bewoners(sters) van Verbum Dei Vrouwen van Bethanie te Leiden., 1955-1956, 1959-1964; 2156; 1 deel
- Register houdende gegevens van de bewoners(sters) van Huize De Vrolijke Ark te Leiden., 1955-1964; 2157; 1 deel
- Register houdende gegevens van de bewoners(sters) van Huize Sint Maarten te Leiden., 1955-1964; 2158; 1 deel
- Register houdende gegevens van de bewoners(sters) van het Bonaventuraklooster te Leiden., 1955-1964; 2159; 1 deel
- Register houdende gegevens van de bewoners(sters) van Huize Duinzigt te Oegstgeest., 1936-1943, 1946-1954, 1955-1964; 2160; 1 omslag
- Register houdende gegevens van de bewoners(sters) van Huize Beresteyn te Voorschoten., 1955-1964; 2161; 1 deel
- Register houdende gegevens van de bewoners(sters) van het klooster der paters Montfortanen te Voorschoten., 1955-1964; 2162; 1 deel
- Register houdende gegevens van de bewoners(sters) van het Sint Antonius-kindertehuis te Wassenaar., 1955-1964; 2163; 1 deel
- Register houdende gegevens van de bewoners(sters) van Huize Duinauwe te Wassenaar., 1958-1964; 2164; 1 deel
- Register houdende gegevens van de bewoners(sters) van Huize Blijdorp te Voorschoten., 1936-1943, 1946-1964; 2165; 1 omslag
- Register houdende gegevens van de bewoners(sters) van pension Sint Willibrordus te Wassenaar., 1936-1943, 1948-1964; 2166; 1 omslag
- Register houdende gegevens van de bewoners(sters) van Sint Liduina te Schiedam., 1946-1954; 2167; 1 omslag
- Register houdende gegevens van de bewoners(sters) van het RK opleidingsinternaat voor kraamverzorgsters te Wassenaar., 1957-1964; 2168; 1 deel
- Register houdende gegevens van de bewoners(sters) van het klooster De Goede Herder te Zoeterwoude., 1936-1943, 1946-1964; 2169; 1 omslag
- Register houdende gegevens van de bewoners(sters) van Huize Bloemswaard te Hillegom., 1955-1964; 2170; 1 omslag
- Register houdende gegevens van de bewoners(sters) van Huize Sint Joseph te Hillegom., 1955-1964; 2171; 1 deel
- Register houdende gegevens van de bewoners(sters) van het klooster der zrs.van OLV van Amersfoort te Hillegom., 1955-1964; 2172; 1 deel
- Register houdende gegevens van de bewoners(sters) van het Sint Agatha klooster te Lisse., 1955-1964; 2173; 1 deel
- Register houdende gegevens van de bewoners(sters) van Huize Pius te Lisse., 1955-1964; 2174; 1 deel
- Register houdende gegevens van de bewoners(sters) van het klooster Sint Joseph (Broeders van Oudenbosch) te Lisse., 1955-1964; 2175; 1 deel
- Register houdende gegevens van de bewoners(sters) van het Sint Vincentiusinternaat te Lisse., 1955-1959; 2176; 1 deel
- Register houdende gegevens van de bewoners(sters) van Huize Sint Jeroen te Noordwijk., 1955-1964; 2177; 1 omslag
- Register houdende gegevens van de bewoners(sters) van het Sint Josephgesticht te Noordwijk., 1955-1964; 2178; 1 deel
- Register houdende gegevens van de bewoners(sters) van Huize Sancta Maria te Noordwijk., 1936-1943, 1952-1954; 2179; 1 omslag
- Register houdende gegevens van de bewoners(sters) van de Sint Bavostichting te Noordwijkerhout., 1936-1943, 1946-1964; 2180; 1 omslag
- Register houdende gegevens van de bewoners(sters) van het retraitehuis Sint Clemens te Noordwijkerhout., 1958-1964; 2181; 1 deel
- Register houdende gegevens van de bewoners(sters) van het seminarie Leeuwenhorst te Noordwijkerhout., 1961-1964; 2182; 1 deel
- Register houdende gegevens van de psychiatrische inrichting Sancta Maria te Noordwijkerhout., 1955-1964; 2183; 1 deel
- Register houdende gegevens van de zrs. van het klooster De Voorzienigheid te Noordwijkerhout., 1955-1964; 2184; 1 deel
- Register houdende gegevens van de bewoners(sters) van Huize Sint Bernardus te Sassenheim., 1936-1943, 1946-1964; 2185; 1 omslag
- Register houdende gegevens van de bewoners(sters) van Huize Sint Agnes te Voorhout., 1946-1964; 2186; 1 omslag
- Register houdende gegevens van de bewoners(sters) van de Sint Gerardus Majella Stichting te Voorhout., 1936-1943, 1946-1954; 2187; 1 omslag
- Register houdende gegevens van de bewoners(sters) van de Bisschoppelijke Nijverheidsschool te Voorhout., 1955-1964; 2188; 1 deel
- Register houdende gegevens van de bewoners(sters) van het pensionaat Sint Joseph te Monster., 1936-1943, 1946-1954; 2189; 1 omslag
- Register houdende gegevens van de bewoners(sters) van het Sint Jozefhuis te Poeldijk., 1936-1943, 1946-1955; 2190; 1 omslag
- Register houdende gegevens van de bewoners(sters) van Huize Sint Martinus te Naaldwijk., 1936-1943, 1954; 2191; 1 omslag
- Register houdende gegevens van de bewoners(sters) van de Sint Jacobusstichting te Dordrecht., 1936-1943, 1946-1954; 2192; 1 omslag
- Register houdende gegevens van de bewoners(sters) van het RK jongensinternaat en tehuis van bejaarden te Delft., 1955-1964; 2193; 1 deel
- Register houdende gegevens van de bewoners(sters) van het Sint Jeroen Convent SCJ te Delft., 1955-1964; 2194; 1 deel
- Register houdende gegevens van de bewoners(sters) van het Sint Hippolytusziekenhuis te Delft., 1955-1964; 2195; 1 deel
- Register houdende gegevens van de bewoners(sters) van Huize Sint Anna te Delft., 1955-1964; 2196; 1 deel
- Register houdende gegevens van de bewoners(sters) van Huize Sint Ursula te Nieuwveen., 1955-1964; 2197; 1 deel
- Register houdende de jaarlijkse opgaven aan het bisdom Haarlem van de parochie H.Johannes Evangelist te De Kaag., 1949-1954; 2198; 1 deel
- Registers houdende jaarlijkse opgaven aan het bisdom van het dekenaat Alphen aan de Rijn., 1936-1943, 1946-1954; 2199; 1 omslag
- Registers houdende jaarlijkse opgaven aan het bisdom van het dekenaat Delft., 1936-1943, 1946-1954; 2200; 1 omslag
- Registers houdende jaarlijkse opgaven aan het bisdom van het dekenaat Gouda., 1936-1943, 1946-1954; 2201; 1 omslag
- Registers houdende jaarlijkse opgaven aan het bisdom van het dekenaat 's-Gravenhage., 1936-1943, 1946-1954; 2202; 1 omslag
- Registers houdende jaarlijkse opgaven aan het bisdom van het dekenaat Leiden., 1936-1943, 1946-1954; 2203; 1 omslag
- Registers houdende jaarlijkse opgaven aan het bisdom van het dekenaat Noordwijk., 1936-1943, 1946-1954; 2204; 1 omslag
- Registers houdende jaarlijkse opgaven aan het bisdom van het dekenaat Poeldijk., 1936-1943, 1946-1954; 2205; 1 omslag
- Registers houdende jaarlijkse opgaven aan het bisdom van het dekenaat Rotterdam., 2206-2207
  - 1936-1943, 2206
  - 1946-1954, 2207
- Registers houdende jaarlijkse opgaven aan het bisdom van het dekenaat Schiedam., 1936-1943, 1946-1954; 2208; 1 omslag
- Registers houdende jaarlijkse opgaven aan het bisdom van het dekenaat Zoeterwoude., 1936-1943, 1946-1954; 2209; 1 omslag
- Statuten en huishoudelijk reglement van de Sint Augustinus-vereniging tot onderlinge verzekering van RK priesters gevestigd te Amsterdam. Met bijlage., 1905, 1907-1908, 1910; 2210; 1 omslag
- Kasboeken betreffende keukenbouw., 1957-1958; 2211; 1 omslag
- kasboek 1957-1961, 2212; 1 deel
- Staten houdende jaarlijkse opgaven van parochies uit het dekenaat Alphen., 1854-1907, 1909-1926; 2213; 1 omslag
- Staten houdende jaarlijkse opgaven van parochies uit het dekenaat Delft., 1854-1873, 1875-1919, 1921-1926; 2214; 1 omslag
- Staten houdende jaarlijkse opgaven van parochies uit het dekenaat Gouda., 1870-1907, 1909-1926; 2215; 1 omslag
- Staten houdende jaarlijkse opgaven van parochies uit het dekenaat 's-Gravenhage., 1854-1908, 1910-1926; 2216; 1 omslag
- Staten houdende jaarlijkse opgaven van parochies uit het dekenaat Leiden., 2217-2218
  - 1854-1899, 2217
  - 1900-1907, 1909-1926, 2218
- Staten houdende jaarlijkse opgaven van parochies uit het dekenaat Noordwijk., 1854-1860, 1862-1864, 1868, 1870-1907, 1909-1926; 2219; 1 omslag
- Staten houdende jaarlijkse opgaven van parochies uit het dekenaat Poeldijk., 1910-1926; 2220; 1 omslag
- Staten houdende jaarlijkse opgaven van parochies uit het dekenaat Rotterdam., 1854-1900, 1902-1907, 1909-1925; 2221; 1 omslag
- Staten houdende jaarlijkse opgaven van parochies uit het dekenaat Schiedam., 1899-1907, 1909-1926; 2222; 1 omslag
- Staten houdende jaarlijkse opgaven van parochies uit het dekenaat Zoeterwoude., 1854-1907, 1909-1926; 2223; 1 omslag
- Verslag van de bezinningsdag van de zielzorgers in het dekenaat Noordwijk gehouden in het retraitehuis te Noordwijkerhout 31 mei 1965, 2224; 1 omslag
- Verslag over het rapport Quo Vadis uitgebracht door de werkgroep recreatie en toerisme op 19 januari 1965., 2225; 1 deel
- Rapporten betreffende de jaarstukken van de Sint Augustinus Vereniging te Oudenkerk aan de Amstel over 1961, 1962; 2226; 1 omslag
- Uitgewerkte alfabetische index op de notulen van de commissie tot situering van kerken en kerkelijke gebouwen in het bisdom Haarlem., 1950-1956; 2227; 1 deel
  Alfabetisch op plaatsnaam.
- Rapport van de sektie voor Evangelisatie en Maatschappelijk werk van de Raad voor Kerkelijke ontwikkeling aan waterweg en woord inzake gemeente-opbouw en evangelisatie in nieuwe stadswijken., z.j.; 2228; 1 deel
- Rapport van Nieuwenhuis, Janssen en Oosterhuis (registeraccountants) uitgebracht aan mgr.drs. J.W.M.Bluyssen, bisschop van 's-Hertogenbosch inzake jaarrekening 1968, 1969; 2229; 1 deel
- Financieel overzicht over 1968 in de vorm van een geconsolideerde balans en rekening van baten en lasten van het bisdom Groningen., 1969; 2230; 1 deel
- Rapporten van Van Kampen, Schermers, Struys en Vrind, (accountants) uitgebracht aan mgr. P.J.A.Moors, bisschop van Roermond, inzake de controle van de jaarstukken over 1968, 1969; 2231; 1 omslag
- Rapport van accountantskantoor Leeuwenberg en Borghouts, uitgebracht aan het bisdom Haarlem, inzake de balans per 31 december 1968, 1969; 2232; 1 deel
- Kampboekje getiteld "Zo kamperen de jongvlamingen van...... in jong vlaamse stijl te ......", z.j.; 2233; 1 deel
- Brieven van parochies in Zeeland in verband met de installatie en wijding van nieuwe luidklokken., 1947-1950; 2234; 1 omslag
- Brieven van missionarissen aan mgr. Jansen over geldelijke bijdrage., 1957-1958, 1961-1962, 1964-1967; 2235; 1 omslag
- Breiven van de Nederlandse RK Centrale Vereniging tot bescherming van meisjes in het bisdom Haarlem aan mgr. J.P.Huybers., 1948; 2236; 1 omslag
- Brieven aan de bisschop van Haarlem over propaganda-clubs., 1916-1919; 2237; 1 omslag
- Brief van Ch.Horret te Vogelenzang over de stukken van de visitatie., 1865; 2238; 1 stuk
- Brief van pater Anostasius, provinciaal der capucijnen, over een geldelijke tegemoedkoming. Met bijlage., 1917; 2239; 1 omslag
- Brieven aan de bisschop over kruisweg-staties., 1925, 1928, 1932-1934; 2240; 1 omslag
- Brieven aan de bisschop over de Aartsbroederschap der Heilige Familie., 1872, 1874; 2241; 1 omslag
- Brief van J.van Dael, aalmoezenier van het jeugdkamp Vredesteyn te Egmond-Binnen, over het verkrijgen van subsidie. Met bijlage., 1941; 2242; 1 omslag
- Brief van J.van de Kroon over de oprichting van het Wit-Gele Kruis in de parochies Ouderkerk aan de Amstel en Duivendrecht., 1929; 2243; 1 omslag
- Brieven van J.M.J.Baede en W.M.Nix over de oprichting van de Aartsbroederschap van het Heilig Hart in de parochies van Ierseke en Goes., 1901, 1916; 2244; 1 omslag
- Brief van A.Vollaars over de bisschoppelijke goedkeuring aan de statuten van de Maria-vereniging te Zaandam., 1818; 2245; 1 stuk
- Brief van Joseph Cuypers over inzage van de tekenigen van de ontwerpen, altaarkleden., 1922; 2246; 1 stuk
- Brieven van S.Braakman en G.van Kimmenaede over het benoemen van een geestelijk adviseur., 1932; 2247; 1 omslag
- Brief van H.Brandehof over een goedkeuring van een gewijzigde geldlening., 1920; 2248; 1 stuk
- Brief van pater Anastatius, provinciaal der Capucijnen, over de Volckerpolder in Zeeland en de school in de Volckerpolder., 1916; 2249; 1 stuk
- Brief van J.Klaver over het oprichten van een nieuwe parochie in de Zuidermeer., 1929; 2250; 1 stuk
- Brief van W.H.J.Willeman over de inkleding en het afnemen van de professie van de eerwaarde zusters., 1903; 2251; 1 stuk
- Brief van C.Scheiberling over een testementaire beschikking., 1899; 2252; 1 stuk
- Brieven van B.M.Schnieders, T.Link en NN(onleesbaar) over een kerkelijke begrafenis., 1952; 2253; 1 omslag
- Brief van F.H.M.Wennen over het oprichten van een congregatie van de Derde Orde van de H.Franciscus van Assisie., 1885; 2254; 1 stuk
- Brief van P.J.A.de Graaf OFM over een dankzegging bij zijn zilveren priesterfeest., 1916; 2255; 1 stuk
- Brieven van P.Esser OESA over een onderzoek naar de moeilijkheden met de sportverenigingen., 1926-1927; 2256; 1 omslag
- Brief van J.J.W.van den Biesen, president van de bijzondere raad der vereniging van de H.Vincentius van Paulo te Amsterdam, over een machtiging tot aanvaarding van een legaat., 1892; 2257; 1 stuk
- Brieven van C.Mak te Hoensbroek en J.M.Eg te Obdam over een verzoek om verandering van parochie., 1920; 2258; 1 omslag
- Brieven aan de bisschop over het genootschap van Jezus H.Hart en de congregatie van de H.Maagd Maria Onbevlekt Ontvangen., 1879, 1884, 1887, 1930; 2259; 1 omslag
- Brief van A.Verberne over moeilijkheden met het onderwijzend personeel. Met bijlage., 1920; 2260; 1 omslag
- Brieven aan de bisschop over het oprichten van congregaties voor jongens en meisjes., 1899, 1931, 1937, 1942-1943; 2261; 1 omslag
- Doorslag van brief aan pastoor J.Brinkman te Warmenhuizen over een benoeming te Lisse., 1936; 2262; 1 stuk